

Yanis DRIF

07 82 66 42 51 drif8907@gmail.com Vitry-Sur-Seine (94)

Mobilité: Paris, Mulhouse

Permis B

Github: https://github.com/Yxniiss

LinkedIn: http://linkedin.com/in/yani s-drif-51152a333

Compétences

HTML / CSS / JavaScript / SQL / JAVA / Python / Photoshop / WordPress

<u>Langues</u>

- Français: Maternelle
- Anglais: B1

Qualités

- Adaptabilité
- Autonomie
- Polyvalence
- Esprit d'équipe

Centres d'intérêt

Veille technologique et **Fitness**

Développeur web & application

Étudiant en Bachelor Développeur Web & Application à l'EFREI, j'ai développé des compétences techniques (HTML, CSS, JavaScript) et organisationnelles à travers des projets. Mon expérience professionnelle m'a permis d'acquérir des compétences en gestion de tâches et relation client. Curieux, autonome et rigoureux, je m'adapte rapidement pour résoudre des problèmes techniques.

Formations

Bachelor Développeur web & application - Depuis 09/2024 EFREI, Villejuif (94)

Projets académiques

Challenge WEB

- Optimisation UI/UX
- Refonte du design du site web en HTML, CSS, JS
 Correction des problèmes techniques
 Amélioration du référencement SEO

Création d'une application To-Do List en équipe

- Gestion de l'équipe et organisation des tâches
- Coordination des membres de l'équipe
- Suivi de l'avancement
- Conception et développement en HTML, CSS et JavaScript
- Réalisation des tests pour valider la fonctionnalité

Licence d'Informatique / MIAGE - 09/2023 à 06/2024 Université Haute-Alsace, Mulhouse (68)

Baccalauréat général - 09/2020 à 07/2023 Option Mathématique & NSI (Numérique Science de l'Informatique) Lycée Condorcet, Belfort (90)

Expériences professionnelles

Préparateur de commandes - 06/2024 à 08/2024 Guillin Emballage & Geodis, Besançon (25)

- Préparation et emballage des commandes
- Manutention et chargement des colis
- · Gestion des stocks
- Contrôle qualité

Préparateur de commandes - 05/2023 à 08/2023 Auchan Drive, Bessoncourt (90)

- Réception, préparation et chargement des commandes
- Relation client
- Contrôle qualité

Volontariat

Mentorat - 09/24 à aujourd'hui Efrei for Good, Villejuif (94)

Dans le cadre du programme Les Cordées de la Réussite, accompagnement méthodologique et orientation de collégiens, soutien aux devoirs et organisation de sorties scolaires.